【裁判字號】    98,交抗,497
【裁判日期】    980520
【裁判案由】    聲明異議
【裁判全文】
臺灣高等法院臺中分院刑事裁定         98年度交抗字第497號
抗  告  人
即受處分人  甲○○
上列抗告人因聲明異議案件，不服臺灣彰化地方法院中華民國98
年4月 9日所為裁定（98年度交聲字第326、335、336號）提起抗
告，本院裁定如下：
    主    文
抗告駁回。
    理    由
一、本件經本院審酌結果，除理由欄關於「PT-017」之記載，應
    更正為「 PT7-017」外，認為原審法院所為異議駁回之裁定
    ，並無不合，應予維持，並引用原裁定之證據及理由（如附
    件）。
二、抗告意旨略以：本件抗告人所有車牌PT7－017號重型機車，
    平常均由其子乙○○使用，97年11月27日當日由其子騎至田
    中鎮福香珍餅店上班，並無至違規地點，此有餅店老闆丙○
    ○於原審證述違規機車確實於上開時間停放在餅店停車場等
    情可證。且該證人與抗告人並無師徒關係，僅單純為抗告人
    之子乙○○之雇主，其證詞應具有公正性及客觀性。是抗告
    人於交通違規舉發單上所示之違規時、地，並不在場，亦無
    所指之違規行為，爰提起抗告，請求撤銷原裁定云云。
三、經查：抗告人即受處分人甲○○所有車牌PT7－017號重型機
    車於民國97年11月27日下午 5時許，行經台中市○○○路、
    大慶街二段 6之16巷口，有「駕車行經有燈光號誌管制之交
    岔路口闖紅燈」「違反處罰條例之行為，拒絕停車接受稽查
    而逃逸」「不按遵行之方向行駛」等事實，業經證人即舉發
    員警王俊權於原審證述明確，並有臺中市警察局中市警交字
    第 GE0000000、GE0000000、GE0000000號舉發違反道路交通
    管理事件通知單影本、上開違反道路交通管理事件裁決書各
    3份、臺中市警察局第三分局97年12月29日中分三交字第097
    0034435號函、違規逃逸路線圖、97年11月27日下午 5點3分
    55秒之車籍查詢－基本資料詳細畫面、臺中市警察局三分局
    勤工派出所員警工作紀錄簿附卷可稽，其違規行為堪洵認定
    。又按道路交通管理處罰條例第7條第1項規定：「道路交通
    管理之稽查、違規之紀錄，由交通勤務警察，或依法令執行
    交通稽查任務之人員執行之」，而警察為維持交通秩序，依
    法執行職務，立場應是客觀公正，且警員係屬司法警察人員
    之一份子，應深切明白出庭作證具結後，應據實陳述之義務
    及如有偽證應受處罰之嚴重後果。本件證人王俊權乃依法執
    行交通勤務之員警，與抗告人素不相識，亦無怨隙，應無甘
    冒自身觸犯偽證罪之風險而設詞誣攀受處分人之理。又交通
    員警對親睹之違規事實掣單舉發，就其事實之證明，本為證
    人，如無具體事證足證其有偏頗或失實之虞，已難恣意否定
    其指證即舉發之真正。況其舉發行為兼有公務員基於職務上
    權力，依法就特定之具體事件所為具公法上效果之單方行政
    行為之性質，基於公務員為公法上行為具有公信力之原則，
    該行政處分當可被推定為真正，其據以依法處分之事實認定
    亦為真正無誤。從而，受處分人本件違規事實，既據執勤員
    警以親睹無誤後始予舉發在案，又無任何證據足資證明員警
    有捏造或誤認事實而違法取締之情事，則員警本其維護交通
    秩序、安全職責所為之舉發，自應受到合法、正確之推定。
    本件原裁定已詳述認定受處分人違規事實之理由與證據，並
    說明原處分於法有據，因而駁回受處分人之異議，核其認事
    用法，均無違誤。受處分人仍執陳詞，指摘原裁定不當，為
    無理由，應予駁回。
四、據上論斷，應依道路交通案件處理辦法第26條，刑事訴訟法
    第412條，裁定如主文。
中    華    民    國    98    年    5     月    20    日
                  交通法庭審判長法  官  李  文  雄
                                法  官  林  靜  芬
                                法  官  張  恩  賜
以上正本證明與原本無異。
不得再抗告。
                              書記官  陳  如  慧
中    華    民    國    98    年    5     月    20    日


司法院資訊處製作；財團法人民間司法改革基金會備份。
